# 合作项目投资

提问人：木禾草 时间：2011-08-15 13:41:42
两个公司共同出资建一发电项目，甲七十，乙三十，发电收益分成，期限五年，我方为乙方，到期退出，投资时计入长期应收款，分成计入投资收益，不缴营业税，但缴所得税，我得不到完税证明，到期收回应收款，这样业务核算是否妥当？ 除合同外是否还需要其他文件支撑？ 对方给我的收益能否在所得税前出，我想抵扣成本，因是项目合作，不是股权投资？

回答人：chenyiwei
甲方是否保证你公司（乙方）投入本金的安全和保证最低收益（或固定收益）？如果是，则乙方的投出资金属于债权性投资；如果风险共担、收益共享，不承诺保证本金安全和最低收益的，则属于权益性投资。 如果属于债权性投资的，可以在“长期应收款”或者“其他非流动资产”项目列示，并按约定的回报率按期计提利息收入。 如果属于权益性投资的，则一般在“其他非流动资产”项目列报，并进一步视乙方对该合作项目的相关财务、经营决策事项能否施加重大影响，确定会计处理方法。如果事实上可以对该合作项目施加重大影响的，应采用类似权益法的方法核算；如果不具有重大影响的，则按成本法核算。 甲方支付的投资回报如何在税前扣除的问题，目前实务处理不统一，建议到税务版面发帖子专门咨询一下这个问题。

回答人：chenyiwei
回复 木禾草 的帖子
1 、从法律形式上说，这不是股权投资，因为投资对象不是公司法人的股权。但是从经济实质上说，应认为属于权益性投资，因此基于实质重于形式的原则，在对该投资项目具有重大影响的情况下，应采用权益法核算。
2 、由于按照项目实际收益情况分配收益，不保本和承诺本金安全，并不是一项金额固定或者可确定的合同债权，因此不能作为长期应收款。由于未来可收款的金额不确定，也就不存在如何折现的问题。

回答人：chenyiwei
回复 gaoaimin 的帖子
如果有保证乙方投资本金安全的条款，则甲方在收到乙方的投入资金时，应确认为负债。这说明乙方并不承担项目的经营风险。